臺灣士林地方法院刑事判決　　　　　　　　　　　　　　九十年度易字第八九號
　　公　訴　人　臺灣士林地方法院檢察署檢察官
　　被　　　告　乙○○
右列被告因竊盜等案件，經檢察官提起公訴（八十九年度偵字第五八七四號、第七０
四四號、九十年度偵字第五一八三號），本院判決如左：
        主  文
乙○○連續收受贓物，累犯，處有期徒刑伍月，如易科罰金，以佰元折算壹日；又
共同竊盜，累犯，處有期徒刑伍月，如易科罰金，以佰元折算壹日。應執行有期徒
刑玖月，如易科罰金，以佰元折算壹日。
        事  實
一、乙○○曾於民國八十六年間因竊盜案件，經臺灣板橋地方法院判處有期徒刑三月
    ，於八十七年一月二十日執行完畢，仍不知悔改，復基於收受贓物之概括犯意，
    先於八十九年五月九日上午六、七時許，在臺北市○○區○○路四段四十巷八十
    八號一樓門前道路上，明知蔡佳郎所返還交付之機車，並非其所有之車牌號碼為
    ＱＤＵ─０八三號（按機車號牌，已於同年五月一日因交通違規，被執勤警員查
    扣）且於前些時日借予蔡佳郎使用之機車，而係來源有問題之贓車〔按該機車係
    黃蓓儀（原名丁○○）所有，車牌號碼為ＤＬＵ─六一五號，於八十九年四月二
    十五日，在臺北市○○區○○路十信工商前失竊〕，仍予以收受供己騎用，嗣於
    同年五月十一日下午一時四十分許，乙○○騎乘前開未懸掛號牌之贓車，搭載不
    知情之友人郭桂香行經臺北縣三重市○○路○段與大同南路口時為警查獲；乙○○又於同年六月十四日上午十一時許，在臺北市○○路之行天宮附近之某停車場
    ，明知鄭力仁（另案偵辦）所交付之車牌號碼ＥＵ─四六七三號自用小客車，亦
    係來源有問題之贓車（按該自用小客車係甲○○所有，於八十九年六月二日晚間
    十時許，發現原停放在臺北市士林區○○○街○段一二四巷巷底已遭失竊），仍
    基於前述概括犯意，加以收受供己使用，適於同日中午十二時三十五分許，乙○○駕駛前開自用小客車行經臺北縣新莊市○○路與新泰路口時為警查覺係贓車欲
    加攔檢，乙○○未停車受檢反而加速逃逸，旋經警追緝至臺北縣板橋市板橋殯儀
    館前始查獲到案。乙○○於同年六月十五或十六日晚間十時許（檢察官起訴書誤
    認為八十九年八月間某日），與年約二十歲出頭之綽號「冠林」之不詳姓名成年
    男子，行經臺中市○○○路某泡沬紅茶店門前時，見停放於該處之車牌號碼ＩＷ
    ─三三八二號自用小客車（按該車係丙○○所有，但已於同年六月八日下午一時
    至七時許之間之某時，在臺北縣新莊市○○路一三六巷內遭不詳人士竊取）內之
    座椅上放置有不詳人士所有之行動電話所使用之ＳＩＭ卡（按係遠傳電訊公司與
    台灣大哥大公司所發行之ＳＩＭ卡各二枚），且車門未鎖，乙○○與「冠林」竟
    共同意圖為自己不法之所有，並共同基於犯意之聯絡，由「冠林」在旁把風，乙○○即進入該車內竊取上開ＳＩＭ卡（檢察官起訴書誤認為易付卡）計四枚，乙○○並順手調整車內之照後鏡察看車後有無來人，致該照後鏡上留有其指紋，於
    竊盜得手後，迅即離開現場，並將上開ＳＩＭ卡與「冠林」朋分使用，其後於同
    年六月二十二日下午三時許，經臺中市警察局警員在臺中市○○○路查獲上開Ｉ
    Ｗ─三三八二號自用小客車係失竊車輛，隨即由鑑識人員採集車內可疑指紋，送
    請內政部警政署刑事警察局鑑定比對結果，確認與檔存乙○○之指紋相符，而循
    線查獲上情。
二、案經臺北縣警察局三重分局、臺北縣警察局新莊分局分別報請臺灣士林地方法院
    檢察署及臺中市警察局移送臺灣臺中地方法院檢察署呈請臺灣高等法院檢察署令
    轉臺灣士林地方法院檢察署後由該署檢察官偵查起訴。
        理  由
一、右揭知贓而仍予收受及竊盜之事實，業據被告乙○○於本院審理時坦承不諱（見
    本院九十一年三月二十日審判筆錄），而被告所收受之前開機車及自用小客車，
    分別係黃蓓儀（原名丁○○）、甲○○所有，並均於前開時地失竊等情，亦據被
    害人黃蓓儀、甲○○於警訊及檢察官偵查中陳述綦詳，並有該機車之車輛竊盜、
    車牌失竊資料個別查詢報表─查詢車輛認可資料一紙、該自用小客車之車輛協尋
    電腦輸入單影本一紙及丁○○、甲○○所出具之贓物領據各一紙在卷可稽，上開
    機車及自用小客車自屬他人遭竊之贓物無疑；又於前開ＩＷ─三三八二號自用小
    客車內之照後鏡上所採集之指紋，經送請內政部警政署刑事警察局鑑定比對結果
    ，確認與檔存乙○○之指紋相符，亦有該局八十九年七月五日局紋字第七七０號
    鑑定書影本一份附卷可憑。綜上所述，本件事證明確，被告犯行均堪認定。
二、核被告所為，係犯刑法第三百四十九條第一項之收受贓物罪及同法第三百二十條
    第一項之竊盜罪。被告與綽號「冠林」之成年男子間，就竊盜犯行部分，有犯意
    之聯絡及行為之分擔，為共同正犯。被告先後兩次收受贓物之犯行，時間緊接，
    手段雷同，觸犯構成要件相同之罪名，顯係基於概括犯意為之，應依連續犯規定
    論以一罪，並加重其刑（按檢察官於起訴書中漏未敘及應依連續犯論處，雖有未
    洽，惟蒞庭之檢察官所提出之論告書上已予補正，認應依連續犯論處，附此敘明
    ）。被告所犯上開收受贓物及竊盜二罪間，犯意各別，行為互殊，應予分論併罰
    。又被告有如事實欄所述之犯罪科刑及執行完畢紀錄，此有臺灣士林地方法院檢
    察署刑案資料查註紀錄表在卷可按，其於五年之內，再犯本件有期徒刑以上之二
    罪，均為累犯，應依刑法第四十七條之規定各予加重其刑，收受贓物部分，並與
    前揭連續犯加重部分遞加重之。爰審酌被告之素行、犯罪之動機、手段、所生之
    危害及於本院審理時，尚知悔悟並坦承犯行等一切情狀，分別量處如主文所示之
  刑及諭知易科罰金之折算標準，並定其應執行刑，且就應執行之刑併予諭知易科
    罰金之折算標準，以資懲儆。末按被告行為後，刑法第四十一條有關易科罰金之
    規定，業於九十年一月十日修正公布，於同年一月十二日生效，舊法原規定「犯
    最重本刑為三年以下有期徒刑以下之刑之罪，而受六月以下有期徒刑或拘役之宣
    告，因身體、教育、職業、家庭之關係，執行顯有困難者，得易科罰金」，修正
    後刑法第四十一條之規定為凡「犯最重本刑為五年以下有期徒刑以下之刑之罪，
    而受六個月以下有期徒刑或拘役之宣告，得易科罰金，且併合處罰之數罪，均有
    此情形，其應執行之刑逾六月者，亦同」，因易科罰金係關於執行之事項，與罪
    刑之輕重問題無涉，且修正之新規定，又顯非不利於被告，自應尊重制定新法之
    精神，一律適用新修正之規定諭知易科罰金之折算標準，尚不生新舊法律適用之
    比較問題，併予敘明。
據上論斷，應依刑事訴訟法第二百九十九條第一項前段，刑法第二十八條、第五十六
條、第三百二十條第一項、第三百四十九條第一項、第四十七條、第五十一條第五款
、修正後第四十一條第一項前段、第二項，罰金罰鍰提高標準條例第一條前段、第二
條，判決如主文。
本案經檢察官譚德周到庭執行職務。
中　　　華　　　民　　　國　　九十一　　年　　　四　　　月　　　三　　　日
                                臺灣士林地方法院刑事第三庭
                                      法  官  曾  家  貽
右正本證明與原本無異。
如不服本判決，應於判決送達後十日內，向本院提出上訴狀（須附繕本）。
                                      書記官
中　　　華　　　民　　　國　　九十一　　年　　　四　　　月　　　三　　　日
附錄本案論罪科刑法條：
刑法第三百二十條第一項：
意圖為自己或第三人不法之所有，而竊取他人之動產者，為竊盜罪，處五年以下有期
徒刑、拘役或五百元（現已提高十倍為五千元）以下罰金。
刑法第三百四十九條第一項：
收受贓物者，處三年以下有期徒刑、拘役或五百元（現已提高十倍為五千元）以下罰
金。
